臺灣高等法院刑事裁定
110年度聲字第2677號
聲  請  人  臺灣高等檢察署檢察官
受  刑  人  洪明揚



上列聲請人因受刑人數罪併罰有二裁判以上，聲請定其應執行之
刑（110年度執聲字第1148號），本院裁定如下：
    主  文
洪明揚犯如附表所示各罪所處之刑，應執行有期徒刑貳年捌月。
    理  由
一、聲請意旨略以：受刑人洪明揚因違反毒品危害防制條例等數
    罪，先後經判決確定如附表，應依刑法第53條、第50條第1
    項第1款、第2項、第51條第5款規定，定其應執行之刑，爰
    依刑事訴訟法第477條第1項聲請裁定等語。
二、按裁判確定前犯數罪者，併合處罰之。但有下列情形之一者
    ，不在此限：一、得易科罰金之罪與不得易科罰金之罪。二
    、得易科罰金之罪與不得易服社會勞動之罪。三、得易服社
    會勞動之罪與不得易科罰金之罪。四、得易服社會勞動之罪
    與不得易服社會勞動之罪。前項但書情形，受刑人請求檢察
    官聲請定應執行刑者，依第51條規定定之；數罪併罰，有二
    裁判以上者，依刑法第51條之規定，定其應執行之刑；又宣
    告多數有期徒刑者，於各刑中之最長期以上，各刑合併之刑
    期以下，定其刑期。但不得逾30年，刑法第50條、第53條及
    第51條第5款分別定有明文。次按刑事訴訟法第370條第2項
    、第3項，已針對第二審上訴案件之定應執行之刑，明定有
    不利益變更禁止原則之適用；而分屬不同案件之數罪併罰，
    倘一裁判宣告數罪之刑，曾經定其執行刑，再與其他裁判宣
    告之刑定其執行刑時，在法理上亦應同受此原則之拘束（最
    高法院103年度第14次刑事庭會議決議意旨參照）。再按數
    罪併罰中之一罪，依刑法規定得易科罰金，若因與不得易科
    罰金之他罪合併處罰結果而不得易科罰金時，原可易科罰金
    部分所處之刑，自亦無庸為易科折算標準之記載（司法院釋
    字第144號解釋意旨參照）。
三、經查：本件受刑人洪明揚因違反毒品危害防制條例等數罪，
    先後經判決確定如附表所示之刑，有上開各罪刑事判決及本
    院被告前案紀錄表各1份在卷可憑。上開各罪均係在附表編
    號1所示之罪判決確定前所犯，且本院為犯罪事實最後判決
    之法院。其中附表編號2至3、5所示之罪係處得易科罰金之
    刑，附表編號1、4所示之罪係處不得易科罰金之刑，合於刑
    法第50條第1項但書第1款之情形，依刑法第50條第2項規定
    ，須經受刑人請求檢察官聲請定其應執行刑，始得依刑法第
    51條規定定之。本件受刑人業已請求檢察官就附表所示之罪
    ，聲請合併定應執行刑，此有定刑聲請切結書1份(本院卷第
    9頁)在卷可稽，是本件聲請人聲請定應執行刑，本院審核認
    為正當。　　
四、爰參酌附表所示各罪宣告刑總和上限、各刑中最長期，及附
    表編號2、4所示之罪，分別曾經判決定應執行有期徒刑10月
    、1年確定，並審酌受刑人所犯如附表所示7罪均為施用第一
    級或第二級毒品罪，且上開7罪犯罪時間係在106年12月間至
    108年1月間，犯罪時間尚屬密切，暨其所犯之不法內涵及侵
    害法益程度等情，並考量各罪彼此間之關聯性、責任非難重
    複程度較高、數罪所反映受刑人之人格特性、對受刑人施以
    矯正之必要性等，就其所犯附表所示各罪為整體非難，定如
    主文所示之應執行刑。又受刑人所犯附表編號2至3、5所示
    之罪雖係處得易科罰金之刑，然因與附表編號1、4所示之罪
    判處不得易科罰金之刑合併定其應執行刑，自亦無庸為易科
    罰金折算標準之記載，附此敘明。
據上論斷，應依刑事訴訟法第477條第1項，刑法第50條第2項、
第53條、第51條第5款，裁定如主文。　　　　
中　　華　　民　　國　　110 　年　　7 　　月　　15　　日
　　　　　　        刑事第七庭  審判長法　官  孫惠琳
　　　　　　　　　　　　　　　　　　  法　官  張育彰　　
　　　　　　　　　　　　　　　　　　  法　官  王惟琪
以上正本證明與原本無異。
如不服本裁定，應於收受送達後五日內向本院提出抗告狀。
                                      書記官  陳怡君
中　　華　　民　　國　　110 　年　　7 　　月　　19　　日
附表：
編號  1 2 3 罪名  毒品危害防制條例 毒品危害防制條例 毒品危害防制條例 宣告刑  有期徒刑7月 有期徒刑6月 2罪 有期徒刑5月 犯罪日期  106/12/30 106/12/30 107/04/13 107/06/18 偵查(自訴)機關 年度案號  桃園地檢107年度毒偵字第365、3810號 桃園地檢107年度毒偵字第365、3810號 新北地檢107年度毒偵字第5111號  最後事實審 法院 桃園地院 桃園地院 新北地院  案號 107年度審訴字第1133號、107年度審易字第2193號 107年度審訴字第1133號、107年度審易字第2193號 107年度簡字第5554號  判決日期 108/01/02 108/01/02 108/01/08  確定 判決 法院 桃園地院 桃園地院 新北地院  案號 107年度審訴字第1133號、107年度審易字第2193號 107年度審訴字第1133號、107年度審易字第2193號 107年度簡字第5554號  判決 確定日期 108/02/12 108/02/12 108/02/26 是否為得易科罰金之案件  否 是 是 備註  桃園地檢108年度執字第4208號 桃園地檢108年度執字第4209號(應執行有期徒刑10月) 新北地檢108年度執字第4909號 

編號  4 5 (以下空白) 罪名  毒品危害防制條例 毒品危害防制條例  宣告刑  有期徒刑7月 2罪 有期徒刑4月  犯罪日期  1.107/07/29 2.107年7月30日凌晨4時20分許為警採尿回溯26小時內之某時 108/01/24  偵查(自訴)機關 年度案號  桃園地檢107年度毒偵字第5617號 新北地檢108年度毒偵字第3063號   最後事實審 法　　院 桃園地院 臺灣高院   案　　號 108年度審訴字第134號 108年度上訴字第3563號   判決日期 108/03/20 109/07/23   確定 判決 法院 桃園地院 臺灣高院   案號 108年度審訴字第134號 108年度上訴字第3563號   判　　決 確定日期 108/04/23 109/07/23  是否為得易科罰金之案件  否 是  備註  桃園地檢108年度執字第7003號(應執行有期徒刑1年) 新北地檢110年度執字第4887號